臺灣屏東地方法院刑事判決　　　　　　　94年度訴字第1095號
公　訴　人　臺灣屏東地方法院檢察署檢察官
被　　　告　甲○○
　　　　　　　　　　（另案在臺灣高雄第二監獄執行中）
上列被告因違反毒品危害防制條例案件，經檢察官提起公訴（94
年度毒偵字第2632號），被告已就被訴事實為有罪之陳述，本院
裁定適用簡式審判程序，判決如下：
    主  文
甲○○施用第一級毒品，累犯，處有期徒刑拾月。
    事  實
一、甲○○於民國89年間因施用毒品案件，經依本院裁定送觀察
    、勒戒後，認無繼續施用毒品之傾向，於89年1 月24日觀察
    、勒戒執行完畢釋放，由臺灣高雄地方法院檢察署檢察官以
    89年度毒偵字第436 號為不起訴處分確定。又於90年間因施
    用毒品案件，經依本院裁定送觀察、勒戒後，認有繼續施用
    毒品之傾向，經本院裁定令入強制戒治處所施以強制戒治1
    年，於強制戒治執行滿3 月後，成效經評定為合格，經本院
    裁定停止戒治，所餘戒治期間付保護管束，於91年5 月22日
    保護管束期滿強制戒治執行完畢；刑責部分則經本院以90年
    度訴字第326 號判處有期徒刑9 月確定，並於92年5 月31日
    執行完畢。復於94年間再因施用毒品案件，經本院以94年度
    訴字第634 號判處應執行有期徒刑1 年6 月，並於94年9 月
    5 日確定（現因該案執行中）。
二、詎甲○○於強制戒治執行完畢後，5 年內復基於施用第一級
    毒品海洛因之犯意，於94年9 月14日下午8 時許，在屏東縣
    佳冬鄉○○村○○路154 號其住處，以針筒注射靜脈之方式
    ，施用第一級毒品海洛因1 次。嗣於94年9 月16日下午2 時
    許，在上開住處，經警查訪時，發現其手臂有針筒注射施用
    毒品之痕跡而循線查獲。
三、案經屏東縣警察局枋寮分局報告臺灣屏東地方法院檢察署檢
    察官偵查起訴。
    理  由
一、上開犯罪事實，業據被告甲○○於警詢及本院審理時坦承不
    諱，又其為警查獲後所採集之尿液送檢驗結果，呈嗎啡陽性
    反應，有台灣檢驗科技股份有限公司濫用藥物尿液檢驗報告
    1 份在卷可憑，復有查獲照片2 張附卷可稽，足認被告之自
    白與事實相符，應堪採信。再被告曾因施用毒品案件，經依
    本院裁定送觀察、勒戒後，認無繼續施用毒品之傾向，於89
    年1 月24日觀察、勒戒執行完畢釋放，由臺灣高雄地方法院
    檢察署檢察官以89年度毒偵字第436 號為不起訴處分確定；
    。又於90年間因施用毒品案件，經依本院裁定送觀察、勒戒
    後，認有繼續施用毒品之傾向，經本院裁定令入強制戒治處
    所施以強制戒治1 年，於強制戒治執行滿3 月後，成效經評
    定為合格，經本院裁定停止戒治，所餘戒治期間付保護管束
    ，於91年5 月22日保護管束期滿強制戒治執行完畢等情，有
    臺灣高等法院被告前案紀錄表1 份附卷足憑。綜上所述，本
    案事證明確，被告於強制戒治執行完畢後，5 年內再施用海
    洛因之犯行，堪以認定。
二、查海洛因係屬毒品危害防制條例第2 條第2 項第1 款所列之
    第一級毒品，被告甲○○非法施用海洛因，核其所為係犯毒
    品危害防制條例第10條第1 項施用第一級毒品罪。其因施用
    而持有海洛因之低度行為，為施用之高度行為所吸收，不另
    論罪。又被告前因違反毒品危害防制條例案件，經本院以90
    年度訴字第326 號判處有期徒刑9 月確定，並於92年5 月31
    日執行完畢，有臺灣高等法院被告前案紀錄表1 份在卷可按
    ，其受有期徒刑之執行完畢後，5 年之內再犯有期徒刑以上
    刑之本罪，為累犯，應依法加重其刑。另按刑法第62條所規
    定之自首，以對於未發覺之罪，向有偵查權之機關或公務員
    自承犯罪，進而接受裁判為要件；而刑法第62條所謂發覺，
    並非以有偵查犯罪權之機關或人員確知其人犯罪無誤為必要
    ，只須有確切之查據得為合理之可疑者，而非僅係單純主觀
    上之懷疑，即得謂為已發覺（最高法院72年台上字第641 號
    判例參照）。查本案被告經警查訪時，因警員知悉被告有毒
    品前科，並發覺被告手臂有針筒注射施用毒品之痕跡，被告
    於警詢問時始自白施用海洛因毒品，並配合採尿等情，業經
    證人即警員乙○○於本院審理時證述在卷。本案警員既先知
    悉被告有毒品前科，並發現被告手臂有以針筒注射施用毒品
    之痕跡，足認警員已有確切之查據得為被告施用毒品犯行之
    合理可疑，雖被告於警詢問時自白施用海洛因，並配合採尿
    ，然此僅係被告犯後態度良好，為本院量刑時之參酌依據，
    因與自首之要件不符，自不得適用自首之規定減輕其刑，併
    此敘明。爰審酌被告前經強制戒治，仍未能自我克制以戒除
    毒癮，其施用毒品足以戕害自身健康，並生對於社會安全與
    公共秩序之潛在危害，惟念其犯罪後已能坦承犯行，態度尚
    屬良好等一切情狀，量處如主文所示之刑。
據上論斷，應依刑事訴訟法第273 條之1 第1 項、第299 條第1
項前段，毒品危害防制條例第10條第1 項，刑法第11條前段、第
47條，判決如主文。
本案經檢察官鄭伊鈞到庭執行職務。
中    華    民    國    94    年    11    月    30    日
                  刑事第五庭    法  官  楊文廣
以上正本證明與原本無異。
如不服本判決應於收受本判決送達後十日內向本院提出上訴書狀，
其未敘述上訴理由者，並得於提起上訴後十日內向本院補提理由
書狀（均須按他造當事人之人數附繕本）「切勿逕送上級法院」
中    華    民    國    94    年    11    月    30    日
                                書記官  林志憲
附錄所犯法條：
毒品危害防制條例第10條第1項
施用第一級毒品者，處六月以上五年以下有期徒刑。
